

Vedant S. [25]

Indisch

Manual Testing & Test Automation Engineer

Profil:

Vedant S. ist ein erfahrener ISTQB-zertifizierter Ingenieur für manuelle Tests und Testautomatisierung bei der Windhoff-Gruppe, der Projekte für Miele-Produkte vorantreibt. Mit umfangreicher Erfahrung in PTC-Windchill, JIRA, DIAdem und SkyLab sowie Python-Kenntnissen ist Vedant S. in der Lage, Fehler zu erkennen und zu beheben, um die Lieferung qualitativ hochwertiger und zuverlässiger Softwarelösungen zu gewährleisten.

Neben fließenden Deutsch- und Englischkenntnissen, verfügt Vedant S. über ausgezeichnete organisatorische und technische Fähigkeiten.

Berufserfahrung

02/2023 - Present

Windhoff Group - Gütersloh, Germany Manual Testing & Test Automation Engineer

- Mitarbeit an den Projekten für Miele, die sich mit der Testautomatisierung für elektronische Geräte befassen
- Nutzung der Software PTC Windchill für das Testen und Erstellen umfassender Testsitzungen, Dokumentieren von Testfällen, Zielen, erwarteten Ergebnissen und Schreiben von Fehlerberichten für Anomalien
- Moderation von Diskussionen w\u00e4hrend der Review-Meetings mit Miele, um eine prompte und effiziente Lieferung der Arbeit zu gew\u00e4hrleisten
- Demonstration von Fachwissen im Bereich Softwaretests durch die Durchführung verschiedener Verhaltensweisen, die Analyse von Anomalien und die Dokumentation von Tests mit der Software DIAdem durch effektive Kommunikation der Ergebnisse.
- Durchführung von Testautomatisierung mit der Software SkyLab durch Automatisierung von Testskripten zur Rationalisierung von Prozessen. Identifizierung von Fehlern durch rigorose Tests und Implementierung von Korrekturmaßnahmen, um optimale Funktionalität zu gewährleisten
- Nutzung der Python-Programmierung zur Erstellung und Ausführung automatisierter Testskripte, um eine effiziente Testausführung auf verschiedenen Geräten zu ermöglichen und Fehler zu beheben
- Verwendung von Jenkins zur Automatisierung der Testausführung und Pflege von CI/CD-Pipelines, Verwaltung von Build-Workflows und Rationalisierung des Softwarebereitstellungsprozesses

07/2022 - 12/2022

Yaskawa Europe GmbH

Bachelor Thesis Student

Thesis Topic: Industrial Robot and IT Integration

- Erstellung einer DCI-Funktion (Data Communication Instruktion), die es dem Roboter ermöglicht, Aufträge über Befehle zu speichern, zu löschen und zu laden
- Entwicklung einer Benutzeroberfläche (UI) unter Verwendung von JavaScript, um die gesamte Funktionalität benutzerfreundlicher zu gestalten
- Implementierung der Logik hinter der DCI-Funktion mit Python/Node-Red
- Ziel ist es, gegen Ende des Projekts ein Backup aller Dateien auf dem Server zu erstellen



03/2022 - 07/2022 Yaskawa Europe GmbH Intern (Robotics Software)

- Erstellung einer Schnittstelle zwischen dem Yaskawa Produktion System YPS und einem oder mehreren Yaskawa-Robotern mit TCP/IP Protocol
- Entwicklung einer benutzerfreundlichen API in Node-Red zum Lesen/Schreiben von Daten in den Roboter sowie zum Laden, Löschen und Speichern von Dateien
- Überarbeitung der DX200-Referenzhandbuchanweisungen und Dokumentation des gesamten Projekts

Ausbildung

10/2018 - 02/2023 FHWS, Schweinfurt, Germany - Schweinfurt, Germany

B. Eng. Mechatronics

08/2017 - 08/2018 Lingayas Vidyapeeth, Faridabad, India - Faridabad, India

Bachelor (Mechanical Engineering)

03/2015 - 03/2017 Apeejay School, Faridabad, India - Faridabad, India

High School

Zusätzliche Qualifikationen

Kenntnisse

+ Grundkenntnisse, ++ Erweiterte Grundkenntnisse, +++ Gute Kenntnisse, ++++ Sehr gute Kenntnisse

IT-Kompetenzen

- ISTQB 4.0
- C
- C++
- Python
- Java
- MATLAB-SIMULINK
- Node-Red
- JavaScript
- SkyLab
- DIAdem
- PTC Windchill
- JIRA
- Jenkins
- Git/GitLab
- · Microsoft Office

Fähigkeiten und Eigenschaften

- · Ehrlichkeit, Kommunikationsfähigkeit und Fleiß
- · Anpassungsfähigkeit an geschäftliche Anforderungen
- Selbstmotivation und gute organisatorische Fähigkeiten
- · Kreatives Denken und Flexibilität
- Technologische Kompetenz zur Erreichung von Projektmeilensteinen
- Fähigkeit, sich schnell in moderne Technologien einzuarbeiten



Sprachen

Deutsch: fließendEnglisch: fließend

Fortbildungen und Kurse

• ISTQB 4.0

Hinweis zu unseren Datenschutzbestimmungen:

Bitte beachten Sie, dass die Ihnen übermittelten Daten personenbezogen sind. Diese Daten dürfen nur zum Zweck der Eignungsprüfung des Kandidaten verwendet werden. Sobald die Daten nicht mehr benötigt werden, sind diese zu vernichten. Eine Weiterleitung an dritte Stellen ist nur mit unserer Zustimmung zulässig.